【裁判字號】    95,訴,1860
【裁判日期】    950809
【裁判案由】    搶奪等
【裁判全文】
臺灣臺中地方法院刑事判決              95年度訴字第1860號
公  訴  人  臺灣臺中地方法院檢察署檢察官
被      告  辰○○
            戊○○
上列被告等因搶奪等案件，經檢察官提起公訴（九十五年度偵字
第一一０六０號、第一一六七０號），被告等均於準備程序就被
訴事實為有罪之陳述，本院合議庭裁定由受命法官獨任逕行簡式
審判程序，並予判決如下：
    主    文
辰○○共同連續意圖為自己不法之所有，而搶奪他人之動產，處
有期徒刑貳年，扣案之半罩式安全帽貳頂沒收。
戊○○共同連續意圖為自己不法之所有，而搶奪他人之動產，累
犯，處有期徒刑貳年貳月，扣案之半罩式安全帽貳頂沒收。
    犯罪事實
一、辰○○前於民國九十三年間，先後因公共危險及搶奪案件，
    經法院各判處有期徒刑一年四月及七月確定，嗣二案接續執
    行，其於九十五年一月十二日因縮短刑期假釋付保護管束出
    監，保護管束期滿之時間則為九十五年五月三十日（其為下
    列犯行時，尚在假釋付保護管束之期間內，不構成累犯）；
    戊○○前於九十一年間，曾因搶奪案件，經本院以九十一年
    度訴字第二八五九號判處有期徒刑一年確定，其入監執行後
    ，甫在九十二年十二月九日因縮刑期滿執行完畢；詎辰○○
    、戊○○均不知警省悔悟，猶共同基於意圖為自己不法所有
    之概括犯意聯絡，先後於附表所示之時間、地點，以如附表
    所示之手法，騎乘機車或駕駛自用小客車快速由後向前，迨
    至如附表所示寅○○、卯○○等人身邊時，即趁寅○○、卯
    ○○等人不及防備之際，下手搶奪寅○○、卯○○等人所有
    之金項鍊、墜子等物（所搶奪之財物亦詳如附表），得手後
    ，即將之變賣換取現金後，朋分花用殆盡。其中，辰○○、
    戊○○且於九十五年五月十五日十五時十七分許，在臺中縣
    大里市○○路四０巷七號前，見吳榮泰所有，平日由其姐乙
    ○○使用之車牌號碼ＪＧＪ－三八六號重型機車一部停放於
    該處，無人看管，乃認有機可乘，遂由辰○○在旁把風，由
    戊○○以其所有自備之機車鑰匙一支（未據扣案，業已丟棄
    滅失），啟動該部機車引擎，將之騎離現場而竊取，並於得
    手後供作渠二人作為嗣後搜尋作案目標而為如附表一０至一
    二搶奪犯行之用。嗣因如附表編號七所示之子○○遭搶奪後
    ，報警處理，經警調閱路口監視錄影帶，循線查知係辰○○
    及戊○○犯案，乃通知其二人到案說明，辰○○、戊○○始
    於九十五年五月十六日上午九時許，於家人之陪同下到案，
    並旋即帶同員警至各自之住處扣得渠等所有供作案時掩藏容
    貌之安全帽二頂及適為戊○○為前開搶奪犯行所穿著，但非
    為掩飾身分，與前開搶奪犯行並無直接關聯性之短袖上衣、
    黑色長褲各一件等物。戊○○並帶同員警至臺中縣大里市○
    ○街三一巷六號附近其棄置所竊取之前揭車牌號碼ＪＧＪ－
    三八六號重型機車現場將該部贓車起獲（已發還機車使用人
    乙○○），始由警進而查悉上情。
二、案經臺中縣警察局霧峰分局報請臺灣臺中地方法院檢察署檢
    察官偵查起訴。
    理    由
一、訊據被告辰○○、戊○○就上開犯罪事實均坦認不諱，核與
    被害人子○○、癸○○、庚○○、寅○○、卯○○、丙○○
    、己○○、丑○○、甲○○○、乙○○、丁○、辛○○○及
    壬○○等人分別於警詢及偵查中指述之被害情節大致相符（
    見霧警偵字第０九五００五二七一０號卷第一一頁至第一六
    頁、第一八頁至第二四頁、第二六頁至第三０頁，霧警偵字
    第０九五００五二八八二號卷第二六頁至第七四頁，偵字第
    一一０六０號卷第一三四頁至第一三五頁），且有自路口監
    視錄影機所翻拍之照片二十五張、贓物認領保管單一紙在卷
    （見霧警偵字第０九五００五二七一０號卷第四八頁至第五
    二頁，偵字第一一０六０號卷第一０五頁），暨分別為被告
    辰○○、戊○○所有供作案時掩飾容貌之半罩式安全帽二頂
    （銀色、黑色各一頂，銀色為辰○○所有，黑色為戊○○所
    有）扣案可資佐證，是被告辰○○、戊○○所為前揭自白，
    核與客觀事實相符，堪予採信。準此，本件事證已臻明確，
    被告辰○○、戊○○之犯行，均洵堪認定。
二、被告辰○○、戊○○行為後，刑法及刑法施行法業於九十四
    年二月二日經總統以華總一義字第０九四０００一四九０一
    號令修正公布，並於九十五年七月一日施行。按行為後法律
    有變更者，適用行為時之法律，但行為後之法律有利於行為
    人者，適用最有利於行為人之法律，現行刑法第二條第一項
    定有明文。此條規定乃與刑法第一條罪刑法定主義契合，而
    貫徹法律禁止溯及既往原則，係規範行為後法律變更所生新
    舊法律比較適用之準據法，是刑法第二條本身雖經修正，但
    刑法第二條既屬適用法律之準據法，本身尚無比較新舊法之
    問題，應一律適用裁判時之現行刑法第二條規定以決定適用
    之刑罰法律，先予辨明。又以本次刑法修正之比較新舊法，
    應就罪刑有關之共犯、未遂犯、想像競合犯、牽連犯、連續
    犯、結合犯，以及累犯加重、自首減輕暨其他法定加減原因
    （如身分加減）與加減例等一切情形，本於統一性及整體性
    原則，綜其全部罪刑之結果而為比較，亦有最高法院九十五
    年度第八次刑事庭會議決議可資參照。是按：
（一）刑法第三百二十條第一項之普通竊盜罪，法定刑得科銀元
      五百元以下罰金，據修正後刑法施行法增訂第一條之一：
      「中華民國九十四年一月七日刑法修正施行後，刑法分則
      編所定罰金之貨幣單位為新臺幣。九十四年一月七日刑法
      修正時，刑法分則編未修正之條文定有罰金者，自九十四
      年一月七日刑法修正施行後，就其所定數額提高為三十倍
      。但七十二年六月二十六日至九十四年一月七日新增或修
      正之條文，就其所定數額提高為三倍」及刑法第三十三條
      第五款修正為：「主刑之種類如下：五、罰金：新臺幣一
      千元以上，以百元計算之」等規定，是依修正後之法律，
      刑法第三百二十條第一項之竊盜罪所得科處之罰金刑最高
      為新臺幣一萬五千元（五百元三十）、最低為新臺幣一
      千元；然依被告辰○○、戊○○行為時之刑罰法律，即罰
      金罰鍰提高標準條例第一條前段規定之提高倍數十倍及刑
      法第三十三條第五款規定之罰金最低額一元計算，該罪之
      罰金刑最高為銀元五千元，最低額為銀元一元，若換算為
      新臺幣，最高額雖與新法同為新臺幣一萬五千元，然最低
      額僅為新臺幣三元。因此，比較上述修正前、後之刑罰法
      律，自應以被告辰○○、戊○○行為時關於科處罰金刑之
      法律較有利於被告。
（二）刑法第二十八條共犯之規定，於九十四年一月七日修正、
      九十五年七月一日施行前之規定為：「二人以上共同實施
      犯罪之行為者，皆為正犯」，修正施行後之規定則為：「
      二人以上共同實行犯罪之行為者，皆為正犯」，揆諸本條
      之修正理由係為釐清陰謀共同正犯、預備共同正犯、共謀
      共同正犯是否合乎本條規定之正犯要件。而本件被告辰○
      ○、戊○○共同為前揭竊盜及搶奪之犯行，既屬實行犯罪
      行為之正犯，則適用修正施行前之刑法第二十八條規定論
      擬，並無不利於被告二人之情形。
（三）被告辰○○、戊○○多次搶奪之犯行，係時間緊接，所犯
      罪為構成要件相同之罪名，顯係基於概括犯意反覆為之，
      而修正後刑法業已刪除連續犯之規定，考諸該規定刪除後
      ，除法理上合於接續犯、包括一罪之情形仍可認為構成單
      一之犯罪外，其餘數犯罪行為之情形，即應依刑法第五十
      一條之規定予以分論併罰，此刪除雖非犯罪構成要件之變
      更，但顯已影響行為人刑罰之法律效果，自屬法律有變更
      。依修正前刑法，本件被告辰○○、戊○○均得論以連續
      犯，並得加重其刑至二分之一，渠等所犯刑法第三百二十
      五條第一項之搶奪罪，最重本刑為五年，加重其刑至二分
      之一後，最高僅得判處被告有期徒刑七年六月，然依修正
      後之刑法應併合處罰，最高則得判處被告有期徒刑三十年
      ，依修正後刑法第二條第一項規定比較新、舊法結果，仍
      應適用較有利於被告之行為時法律，即修正前刑法而論以
      連續犯。
（四）被告辰○○、戊○○行為後，刑法第五十五條後段之牽連
      犯規定亦於九十四年一月七日經刪除，並於九十五年七月
      一日生效。是於新法修正施行後，被告辰○○、戊○○本
      件所為竊盜及搶奪犯行，即須分論併罰。經比較新舊法之
      規定，修正後之規定對於被告辰○○、戊○○較為不利，
      依刑法第二條第一項前段之規定，自應適用行為時且較有
      利於被告辰○○、戊○○之法律，即刑法第五十五條後段
      之規定，從較重之一罪予以論處。
（五）被告戊○○行為時，刑法第四十七條累犯原規定：受有期
      徒刑之執行完畢或受無期徒刑或有期徒刑一部之執行而赦
      免後，五年以內再犯有期徒刑以上之罪者，為累犯，加重
      本刑至二分之一。」，修正後之刑法第四十七條規定則為
      ：「受徒刑之執行完畢，或一部之執行而赦免後，五年以
      內故意再犯有期徒刑以上之罪者，為累犯，加重本刑至二
      分之一。第九十八條第二項關於因強制工作而免其刑之執
      行者，於受強制工作處分之執行完畢或一部之執行而免除
      後，五年以內故意再犯有期徒刑以上之罪者，以累犯論。
      」。本件被告戊○○所犯係屬故意犯罪，是不論依新法或
      舊法均構成累犯，則修正前刑法關於累犯之規定，對被告
      戊○○並無不利之情形。
（六）綜合上述各條文修正前、後之比較，揆諸前揭最高法院決
      議及修正後刑法第二條第一項前段、但書規定之「從舊從
      輕」原則，因被告辰○○、戊○○所犯刑法第三百二十條
      第一項普通竊盜罪部分，依修正前刑法第三十三條第五款
      規定，其法定得予科處之罰金刑最低額度較低，其二人適
      用修正施行前之刑法第二十八條規定論以共同正犯，亦無
      不利於被告二人之情形，且被告辰○○、戊○○於本件搶
      奪部分，依修正前刑法第五十六條之規定論以連續犯較為
      有利，另依修正前刑法，被告二人所犯搶奪及竊盜犯行應
      成立牽連犯而從一重處斷，再因被告戊○○於本件係先受
      有期徒刑執行完畢，五年內故意再犯本件有期徒刑以上之
      罪之情形，修正前後規定均認應構成累犯，且咸應加重本
      刑至二分之一，並無歧異之處，綜合全部罪刑之比較，自
      應一體適用被告辰○○、戊○○行為時之法律，即修正前
      刑法之相關規定及罰金罰鍰提高標準條例第一條前段規定
      ，予以論處。
三、核被告辰○○、戊○○所為，均係犯刑法第三百二十條第一
    項之普通竊盜罪及同法第三百二十五條第一項之普通搶奪罪
    。另按行為人於財產犯罪時擔任把風工作，並就犯意所得之
    款項共同花用，其把風行為，顯係為自己犯罪之意思而參與
    ，雖所參與者非構成要件之行為，亦不過行為之分擔而已，
    既在合同意思範圍之內，即應就全部行為，負共同正犯之責
    。本件被告辰○○、戊○○為前揭竊盜及搶奪犯罪時，均由
    一人下手實行，另一人則在旁把風，是其二人就前開竊盜及
    搶奪犯行，均事前共謀，且共同參與，事後並朋分贓款所得
    ，彼此間自有犯意聯絡及行為分擔，均應依修正前刑法第二
    十八條之規定論以共同正犯。被告辰○○、戊○○前後十二
    次搶奪犯行，其時間緊接，所犯為構成要件相同之罪名，顯
    係基於概括犯意反覆實施，為連續犯，應依修正前刑法第五
    十六條之規定論以一罪，並加重其刑。又按牽連關係，乃存
    於犯罪行為與其方法行為或結果行為之間，故犯罪在客觀性
    質上，普通犯罪所必要之方法行為或因犯罪結果所引起之其
    他行為，均係牽連犯之方法行為或結果行為，換言之，方法
    行為或結果行為與其目的行為或原因行為之間，只須具有不
    可分離之關係為已足（最高法院七十七年度台上字第五五一
    九號判決要旨參照）。本件被告辰○○、戊○○竊取上述車
    牌號碼ＪＧＪ－三八六號重型機車一部係以之為搜尋作案目
    標而為搶奪犯行之工具，業據被告二人供承在卷（見偵字第
    一一０六０號卷第七二頁至第七三頁、第七七頁），渠等所
    犯普通竊盜及連續搶奪二罪間，自有方法、結果之牽連關係
    ，應修正前刑法第五十五條後段之規定，從一重論以連續搶
    奪罪處斷。另被告戊○○前於九十一年間，曾因搶奪案件，
    經本院以九十一年度訴字第二八五九號判處有期徒刑一年確
    定，其入監執行後，甫在九十二年十二月九日因縮刑期滿執
    行完畢，有臺灣高等法院被告前案紀錄表可查，被告戊○○
    於有期徒刑執行完畢後，五年以內再犯本件皆為有期徒刑以
    上之二罪，均構成累犯，應依修正前刑法第四十七條之規定
    加重其刑。
四、爰審酌被告辰○○、戊○○均僅為國中畢業，智識程度不高
    （見臺中縣警察局霧峰分局偵訊筆錄教育程度欄），其二人
    前均有因搶奪案件，經有期徒刑之宣告及執行之情形，有臺
    灣高等法院被告前案紀錄表可按，素行均屬不佳，被告二人
    咸正值青壯，竟不思以正當途徑獲取財物，猶為貪圖不法利
    益即心存僥倖，先後竊取或乘人不備而奪取他人之財物，其
    中且不乏於光天化日之下，在車水馬龍之路旁恣意大膽為之
    ，對公權力之藐視莫此為甚，渠等犯罪之手段、所搶奪財物
    價值及戕害社會治安之犯罪所生危害；兼衡酌被告二人為本
    件搶奪之次數、其二人犯後均於本院坦承犯行不諱，尚見悔
    意之犯罪後態度，暨檢察官請求對被告二人均從重量刑，被
    告二人皆於本院表示願受有期徒刑二年之宣告，被告戊○○
    另符合累犯加重之要件等一切情狀，分別量處如主文所示之
    刑。
五、扣案之半罩式安全帽二頂，係分別為被告辰○○、戊○○所
    有供渠等為上揭搶奪犯行時遮掩渠等之容貌，以匿飾身分所
    用之物，業經被告辰○○、戊○○供承在卷（見本院卷第三
    ０頁），爰依刑法第三十八條第一項第二款之規定，併為沒
    收之諭知（被告行為後，刑法第三十八條規定業經修正公布
    施行，修正前、後之同條條文，對於供犯罪所用之物以屬於
    犯罪行為人為限應予沒收之要件並未變更，而本次修正，處
    刑條文並未修正，亦即行為時與裁判時之主刑條文並無不同
    ，則依從刑，係附屬於主刑，不生比較輕重問題，本件即應
    適用修正後之刑法第三十八條規定為沒收之依據，最高法院
    二十四年上字第五二九二號判例要旨參考）。至扣案短袖上
    衣及黑色長褲各一件，雖屬被告戊○○所有，並適為其於為
    上述搶奪犯行時身著之物，但該短袖上衣及黑色長褲僅屬一
    般衣著，經查並無特殊掩藏身分之效用，與被告戊○○本件
    搶奪犯行難認有直接之關聯性，核既與沒收要件均屬未合，
    爰不併予宣告沒收。再被告辰○○、戊○○共同為前述竊盜
    犯行時所持用之自備鑰匙一支，固為被告戊○○所有供犯前
    揭竊盜罪所用之物，然並未據扣案，又無具體事證足認該鑰
    匙係屬違禁物且仍存在，為免滋生日後執行之困難，爰亦不
    併同諭知沒收，俱附此敘明之。
據上論斷，應依刑事訴訟法第二百七十三條之一第一項、第二百
九十九條第一項前段，刑法第二條第一項前段、第三百二十條第
一項、第三百二十五條第一項、第三十八條第一項第二款、修正
前刑法第二十八條、第五十六條、第五十五條、第四十七條，罰
金罰鍰提高標準條例第一條前段，判決如主文。
本案經檢察官顏偉哲到庭執行職務。
中    華    民    國    95    年    8     月    9     日
                  刑事第四庭  法  官  陳思成
上正本證明與原本無異。
如不服本判決，應於送達後十日內向本院提出上訴狀（須附繕本
），上訴於臺灣高等法院臺中分院。
                              書記官  王嘉麒
中    華    民    國    95    年    8     月    9     日
附錄論罪科刑法條
刑法第三百二十五條第一項
意圖為自己或第三人不法之所有，而搶奪他人之動產者，處六月
以上五年以下有期徒刑。
刑法第三百二十條第一項
意圖為自己或第三人不法之所有，而竊取他人之動產者，為竊盜
罪，處五年以下有期徒刑、拘役或五百元以下罰金。
附表：
┌──┬───┬────┬──────┬───┬───────┬───┐
│編號│行為人│時    間│地        點│被害人│犯  罪  手  法│備  註│
├──┼───┼────┼──────┼───┼───────┼───┤
│    │      │        │            │      │由戊○○騎乘謝│      │
│    │      │        │            │      │宜達姐夫林欽成│      │
│    │      │        │            │      │所有車牌號碼MF│      │
│    │      │        │            │      │O-723號重型機 │      │
│    │      │        │            │      │車（當時牌照以│      │
│一  │辰○○│95年04月│臺中縣大里市│寅○○│膠帶蓋住車牌）│      │
│    │戊○○│05日17時│益民路2段81 │      │，見被害人脖子│      │
│    │      │15分    │巷底        │      │上懸掛一條金項│      │
│    │      │        │            │      │鍊，隨即由謝宜│      │
│    │      │        │            │      │達下車搶奪其金│      │
│    │      │        │            │      │項鍊，戊○○在│      │
│    │      │        │            │      │場負責把風，得│      │
│    │      │        │            │      │手後共同騎乘該│      │
│    │      │        │            │      │部機車逃逸    │      │
├──┼───┼────┼──────┼───┼───────┼───┤
│    │      │        │            │      │由戊○○騎乘車│      │
│    │      │        │            │      │牌號碼MFO-723 │      │
│    │      │        │            │      │號重型機車（當│      │
│    │      │        │            │      │時牌照以膠帶蓋│      │
│    │      │        │            │      │住車牌），見被│      │
│二  │辰○○│95年04月│臺中縣大里市│卯○○│害人脖子上懸掛│      │
│    │戊○○│22日18時│新仁路2段福 │      │一條金項鍊，隨│      │
│    │      │許      │溝巷40號前  │      │即由辰○○下車│      │
│    │      │        │            │      │搶奪其金項鍊，│      │
│    │      │        │            │      │戊○○在場負責│      │
│    │      │        │            │      │把風，得手後共│      │
│    │      │        │            │      │同騎乘該部機車│      │
│    │      │        │            │      │逃逸          │      │
├──┼───┼────┼──────┼───┼───────┼───┤
│    │      │        │            │      │由戊○○騎乘車│      │
│    │      │        │            │      │牌號碼MFO-723 │      │
│    │      │        │            │      │號重型機車（當│      │
│    │      │        │            │      │時牌照以膠帶蓋│      │
│    │      │        │            │      │住車牌），見被│      │
│    │辰○○│95年04月│臺中縣太平市│丙○○│害人脖子上懸掛│      │
│三  │戊○○│23日17時│大源路2之18 │      │一條金項鍊，隨│      │
│    │      │30分許  │號前        │      │即由辰○○下車│      │
│    │      │        │            │      │搶奪其金項鍊，│      │
│    │      │        │            │      │戊○○在場負責│      │
│    │      │        │            │      │把風，得手後共│      │
│    │      │        │            │      │同騎乘該部機車│      │
│    │      │        │            │      │逃逸          │      │
├──┼───┼────┼──────┼───┼───────┼───┤
│    │      │        │            │      │由戊○○騎乘車│      │
│    │      │        │            │      │牌號碼MFO-723 │      │
│    │      │        │            │      │號重型機車（當│      │
│    │      │        │            │      │時牌照以膠帶蓋│      │
│    │      │        │            │      │住車牌），見被│      │
│    │      │        │            │      │害人脖子上懸掛│      │
│四  │辰○○│95年04月│臺中縣大里市│己○○│一條金項鍊，隨│      │
│    │戊○○│30日16時│新仁路2段241│      │即由戊○○下車│      │
│    │      │許      │巷61號前    │      │搶奪其金項鍊，│      │
│    │      │        │            │      │辰○○在場負責│      │
│    │      │        │            │      │把風，得手後共│      │
│    │      │        │            │      │同騎乘該部機車│      │
│    │      │        │            │      │逃逸          │      │
├──┼───┼────┼──────┼───┼───────┼───┤
│    │      │        │            │      │由戊○○騎乘車│      │
│    │      │        │            │      │牌號碼MFO-723 │      │
│    │      │        │            │      │號重型機車（當│      │
│    │      │        │            │      │時牌照以膠帶蓋│      │
│    │      │        │            │      │住車牌），見被│      │
│    │      │        │            │      │害人脖子上懸掛│      │
│五  │辰○○│95年04月│臺中縣大里市│丑○○│一條金項鍊，隨│      │
│    │戊○○│30日18時│長興二街45之│      │即由辰○○下車│      │
│    │      │50分    │1號前       │      │搶奪其金項鍊，│      │
│    │      │        │            │      │戊○○在場負責│      │
│    │      │        │            │      │把風，得手後共│      │
│    │      │        │            │      │同騎乘該部機車│      │
│    │      │        │            │      │逃逸          │      │
├──┼───┼────┼──────┼───┼───────┼───┤
│    │      │        │            │      │由戊○○騎乘車│      │
│    │      │        │            │      │牌號碼MFO-723 │      │
│    │      │        │            │      │號重型機車（當│      │
│    │      │        │            │      │時牌照以膠帶蓋│      │
│    │      │        │            │      │住車牌），見被│      │
│    │      │        │            │      │害人脖子上懸掛│      │
│六  │辰○○│95年05月│臺中縣烏日鄉│王林麗│一條金項鍊，隨│      │
│    │戊○○│01日12時│新興路335之 │娟    │即由辰○○下車│      │
│    │      │30分    │15號旁      │      │搶奪其金項鍊，│      │
│    │      │        │            │      │戊○○在場負責│      │
│    │      │        │            │      │把風，得手後共│      │
│    │      │        │            │      │同騎乘該部機車│      │
│    │      │        │            │      │逃逸          │      │
├──┼───┼────┼──────┼───┼───────┼───┤
│    │      │        │            │      │由戊○○騎乘車│      │
│    │      │        │            │      │牌號碼MFO-723 │      │
│    │      │        │            │      │號重型機車（當│      │
│    │      │        │            │      │時牌照以膠帶蓋│      │
│    │      │        │            │      │住車牌），見被│      │
│    │      │        │            │      │害人脖子上懸掛│      │
│七  │辰○○│95年05月│臺中縣霧峰鄉│子○○│一條金項鍊，隨│      │
│    │戊○○│04日19時│萊園路85之2 │      │即由戊○○下手│      │
│    │      │15分    │號          │      │搶奪其金項鍊，│      │
│    │      │        │            │      │辰○○在場負責│      │
│    │      │        │            │      │把風，得手後共│      │
│    │      │        │            │      │同騎乘該部機車│      │
│    │      │        │            │      │逃逸          │      │
├──┼───┼────┼──────┼───┼───────┼───┤
│    │      │        │            │      │由戊○○騎乘車│      │
│    │      │        │            │      │牌號碼MFO-723 │      │
│    │      │        │            │      │號重型機車（當│      │
│    │      │        │            │      │時牌照以膠帶蓋│      │
│    │      │        │            │      │住車牌），見被│      │
│    │      │        │            │      │害人脖子上懸掛│      │
│八  │辰○○│95年05月│臺中縣太平市│癸○○│一條金項鍊，隨│      │
│    │戊○○│05日16時│成功路372巷 │      │即由辰○○下車│      │
│    │      │30分許  │16號前      │      │搶奪其金項鍊，│      │
│    │      │        │            │      │戊○○在場負責│      │
│    │      │        │            │      │把風，得手後共│      │
│    │      │        │            │      │同騎乘該部機車│      │
│    │      │        │            │      │逃逸          │      │
├──┼───┼────┼──────┼───┼───────┼───┤
│    │      │        │            │      │由戊○○駕駛謝│      │
│    │      │        │            │      │宜達之兄謝東蓁│      │
│    │      │        │            │      │所有車牌號碼B3│      │
│    │      │        │            │      │-5797號自小客 │      │
│    │      │        │            │      │車，見被害人脖│      │
│九  │辰○○│95年05月│南投縣名間鄉│庚○○│子上懸掛一條金│      │
│    │戊○○│13日9時 │員集路46巷1 │      │項鍊，隨即由謝│      │
│    │      │30分許  │號旁        │      │宜達下車搶奪其│      │
│    │      │        │            │      │金項鍊，戊○○│      │
│    │      │        │            │      │在場負責把風，│      │
│    │      │        │            │      │得手後共同駕駛│      │
│    │      │        │            │      │該部車輛逃逸  │      │
├──┼───┼────┼──────┼───┼───────┼───┤
│    │      │        │            │      │由戊○○騎乘所│      │
│    │      │        │            │      │竊得之車牌號碼│      │
│    │      │        │            │      │JGJ-386號重型 │      │
│    │      │        │            │      │機車搭載辰○○│      │
│    │辰○○│95年05月│臺中縣大里市│丁○  │，見被害人脖子│      │
│一０│戊○○│15日15時│吉祥街31巷1 │      │上懸掛一條項鍊│      │
│    │      │30分許  │號前        │      │，隨即由辰○○│      │
│    │      │        │            │      │下車搶奪項鍊之│      │
│    │      │        │            │      │墜子，戊○○在│      │
│    │      │        │            │      │場負責把風，得│      │
│    │      │        │            │      │手後共同騎乘該│      │
│    │      │        │            │      │部機車逃逸    │      │
├──┼───┼────┼──────┼───┼───────┼───┤
│    │      │        │            │      │由戊○○騎乘所│      │
│    │      │        │            │      │竊得之車牌號碼│      │
│    │      │        │            │      │JGJ-386號重型 │      │
│    │      │        │            │      │機車附載辰○○│      │
│    │      │        │            │      │，見被害人脖子│      │
│一一│辰○○│95年05月│臺中縣大里市│陳曾素│上懸掛一條金項│      │
│    │戊○○│15日15時│校前路21號前│勤    │鍊，隨即由謝宜│      │
│    │      │40分許  │            │      │達下車搶奪其金│      │
│    │      │        │            │      │項鍊，戊○○在│      │
│    │      │        │            │      │場負責把風，得│      │
│    │      │        │            │      │手後共同騎乘該│      │
│    │      │        │            │      │部機車逃逸    │      │
├──┼───┼────┼──────┼───┼───────┼───┤
│    │      │        │            │      │由戊○○騎乘所│      │
│    │      │        │            │      │竊得之車牌號碼│      │
│    │      │        │            │      │JGJ-386號重型 │      │
│    │      │        │            │      │機車附載辰○○│      │
│一二│辰○○│95年05月│臺中縣大里市│壬○○│，見被害人脖子│      │
│    │戊○○│15日17時│立仁路245巷 │      │上懸掛一條金項│      │
│    │      │05分許  │27 號前     │      │鍊，隨即由謝宜│      │
│    │      │        │            │      │達下車搶奪其金│      │
│    │      │        │            │      │項鍊，戊○○在│      │
│    │      │        │            │      │場負責把風，得│      │
│    │      │        │            │      │手後共同騎乘該│      │
│    │      │        │            │      │部機車逃逸    │      │
└──┴───┴────┴──────┴───┴───────┴───┘


司法院資訊處製作；財團法人民間司法改革基金會備份。
